臺灣新竹地方法院刑事判決　　　　　　　94年度訴字第397 號
公　訴　人　臺灣新竹地方法院檢察署檢察官
被　　　告　甲○○
上列被告因違反槍砲彈藥刀械管制條例案件，經檢察官提起公訴
（94年度偵字第1100號），本院依簡式審判程序判決如左：
    主  文
甲○○未經許可，持有槍砲之主要組成零件，處有期徒刑壹年，
併科罰金萬元，罰金如易服勞役，以新臺幣玖佰元即銀元佰
元折算壹日，緩刑年，緩刑期內付保護管束。
扣案之改造金屬槍管壹支，沒收。
    事實及理由
壹、構成犯罪事實：
    甲○○明知未經許可，不得持有槍枝之主要組成零件，竟於
    民國93年12月間某日，在新竹市○○街某計程車行，以新臺
    幣（下同）1,000 元代價，向真實姓名年籍不詳之成年男子
    ，購買可發射金屬或子彈具有殺傷力之槍枝之主要組成零件
    之改造金屬槍管1 支後，並將之置於其位於新竹市○○區○
    ○里○○鄰○○○路37巷44號住處之神明桌下而持有。嗣於94
    年2 月22日下午3 時30分許，甲○○持上開金屬槍管及其於
    93年9 月至12月間某日，在新竹市○○街之某模型店，以3,
    500 元代價所購買之玩具手槍1 把，至新竹市○○路○ 段18
    4 號湯姆熊遊藝場欲購買子彈，因形跡可疑，為警盤查，當
    場自甲○○身上查獲上開改造金屬槍管1 支及玩具手槍1 把
    。
貳、程序方面：
    本件被告甲○○所犯持有槍砲之主要組成零件罪，非死刑、
    無期徒刑、最輕本刑為3 年以上有期徒刑之罪，或高等法院
    管轄第一審之案件，被告於本院準備程序進行中，就被訴事
    實為有罪之陳述，經本院合議庭認合於新修正刑事訴訟法第
    273 條之1 第1 項之規定，裁定進行簡式審判程序，此合先
    敘明。
、認定犯罪事實所根據的證據及理由：
一、被告甲○○於警局詢問時、檢察官偵查中、本院準備程序及
    簡式審判程序訊問時之自白。
二、證人邱治源於偵查中之證述。
三、內政部警政署刑事警察局94年3 月11日刑鑑字第0940028480
    號槍彈鑑定書、新竹市警察局第一分局94年4 月1 日竹市警
    一分三字第0940005946號函暨警員偵查報告、採證照片14幀
    可證。
四、另有扣案之玩具手槍及改造金屬槍管為憑。
肆、論罪科刑的理由：
一、核被告甲○○所為，係犯槍砲彈藥刀械管制條例第13條第4
    項之未經許可持有槍砲之主要組成零件罪。
二、科刑：
（一）主刑：審酌被告非法持有之槍砲之主要組成零件僅有1 支
      金屬槍管，持有之目的、動機，以及犯後坦承犯行、犯後
      態度堪稱良好等一切情狀，量處如主文所示之刑，並罰金
      部分，諭知易服勞役之折算標準。至檢察官於起訴時具體
      求處被告有期徒刑3 年之宣告，固非無據，本院參酌前開
      各點以及被告於被查獲時所持有之槍枝係屬玩具模型手槍
      ，內具之槍管仍為具有阻鐵之玩具金屬槍管，並未換裝扣
      案之改造金屬槍管，故仍屬無法擊發，不具殺傷力之玩具
      手槍，且被告亦無任何子彈可供擊發等情，對社會安全秩
      序尚不造成立即性的威脅或危險等理由，是認公訴人之求
      刑尚嫌過重，併予敘明。
（二）緩刑及保護管束：查被告未曾受有期徒刑以上刑之宣告，
      有臺灣高等法院前案紀錄表及臺灣新竹地方法院檢察署刑
      案資料查註紀錄表各1 份在卷可查，經此教訓後，應知警
      惕，當無再犯之虞，本院因認對其所宣告之刑，以暫不執
      行為適當，爰併予宣告緩刑3 年，以勵自新，惟為持續觀
      察被告於緩刑期內之行為舉動及培養被告正確法律觀念，
      依刑法第93條第1 項之規定宣告緩刑期內付保護管束，俾
      由觀護人給予適當之協助及指導。
（三）沒收：至扣案之改造金屬槍管1 支，係屬槍砲彈藥刀械管
      制條例第4 條第2 項之槍砲之主要組成零件，有上開槍彈
      鑑定書及警員偵查報告可證，為違禁物，應依刑法第38條
      第1 項第1 款規定，併予宣告沒收。另扣案之玩具手槍1
      把，因不具殺傷力，非屬違禁物，亦非被告供犯罪所用或
      供犯罪預備之物、或因犯罪所得之物，則不予宣告沒收，
      附此敘明。
伍、適用法律依據：
（一）程序法方面：刑事訴訟法第273 條之1 第1 項、第299 條
      第1 項前段。
（二）實體法方面：槍砲彈藥刀械管制條例第13條第4 項，刑法
      第11條第1 項前段、第42條第2 項、第74條第1 款、第93
      條第1 項、第38條第1 項第1 款，罰金罰鍰提高標準條例
      第2 條，現行法規所定貨幣單位折算新臺幣條例第2條 ，
      判決如主文。
本案經檢察官鍾曉亞到庭執行職務。
中　　華　　民　　國　　94　　年　　6 　　月　　30　　日
                  刑事第四庭法　官　馮俊郎
以上正本證明與原本無異。
如不服本判決，應於判決送達後10日內向本院提出上訴狀（應附
繕本），上訴於臺灣高等法院。
中　　華　　民　　國　　94　　年　　7 　　月　　5 　　日
                            書記官  鄧雪怡
附錄本案論罪科刑實體法條全文：
槍砲彈藥刀械管制條例第13條第4項：
【未經許可，製造、販賣或運輸槍砲、彈藥之主要組成零件者
，處3 年以上10年以下有期徒刑，併科新臺幣7 百萬元以下罰金
。未經許可，轉讓、出租或出借前項零件者，處1 年以上7 年
以下有期徒刑，併科新臺幣5 百萬元以下罰金。
意圖供自己或他人犯罪之用，而犯前2 項之罪者，處5 年以上
有期徒刑，併科新臺幣1 千萬元以下罰金。】
＊未經許可，持有、寄藏或意圖販賣而陳列第1 項所列零件者
  ，處6 月以上5 年以下有期徒刑，併科新臺幣3 百萬元以下罰
  金。
